【裁判字號】    90,易,436
【裁判日期】    901030
【裁判案由】    違反毒品危害防制條例
【裁判全文】
臺灣花蓮地方法院刑事判決                            九十年度易字第四三六號
    公  訴  人  臺灣花蓮地方法院檢察署檢察官
    被      告  甲○○
右列被告因毒品危害防制條例案件，經檢察官提起公訴（九十年度毒偵字第六六二號
）及聲請併案審理（九十年度毒偵字第七四七號），本院判決如左：
    主  文
甲○○連續施用第二級毒品，處有期徒刑捌月。
    事  實
一、甲○○前因施用毒品案件，經觀察、勒戒後，認無繼續施用毒品之傾向，由臺灣
    花蓮地方法院檢察署檢察官於民國（下同）八十八年九月十八日，以八十八年度
    偵字第二三五八號不起訴處分確定後，復因施用毒品案件，經觀察、勒戒後，認
    有繼續施用毒品之傾向，先送強制戒治，經檢察官於八十九年十一月六日提起公
    訴，經臺灣花蓮地方法院判處有期徒刑六月，得易科罰金確定。復基於施用第二
    級毒品甲基安非他命之概括犯意，於九十年六月二十七日往前回溯九十六小時內
    止及同年七月十六日往前回溯九十六小時內止，在花蓮縣新城鄉○○村○○街一
    六三巷一弄八號住處，施用第二級毒品甲基安非他命二次，為臺灣花蓮地方法院
    檢察署觀護人於九十年六月二十七日、七月十六日依法採尿送驗呈安非他命陽性
    反應，並經檢察官聲請本院於九十年八月八日裁定以九十年度毒聲字第六八七號
    施以強制戒治一年。
二、案經臺灣花蓮地方法院檢察署觀護人簽請該署檢察官偵查起訴及併案審理。
    理  由
一、訊據被告甲○○矢口否認前揭犯行，辯稱：其於九十年六月十五日停止戒治出所
    後，即未再使用毒品，不知為何會有陽性反應云云。經查：被告甲○○接受上開
    檢察署觀護人約談時，該署觀護人於九十年六月二十七日及同年七月十六日依法
    採其尿液送驗呈甲基安非他命陽性反應，有慈濟大學濫用藥物檢驗中心檢驗總表
    及受保護管束人尿液檢體監管紀錄表附卷可稽。另被告三犯毒品案件，亦有臺灣
    花蓮地方法院檢察署刑案資料查註紀錄表及九十年度毒聲字第六八七號裁定書附
    卷可稽。則其所辯於九十年六月十五日出所後未再施用毒品云云，尚難採信。本
    案事証明確，被告犯行堪予認定。
二、核被告三犯毒品案件，其所為係犯毒品危害防制條例第十條第二項之施用第二級
    毒品罪。其前後所為二次行為，時間緊接，所犯罪名相同，顯係出於概括之犯意
    為之，為連續犯，應依刑法第五十六條之規定以一罪論，並加重其刑。再被告於
    九十年七月十六日之前四日犯行，雖未經公訴人提起公訴，然因與起訴之事實有
    連續犯裁判上一罪之關係，且經公訴人聲請併案審理，本院自得予以審判。爰審
    酌被告有多次之毒品罪記錄，不知戒毒以維本身之健康，對自身之殘害及犯罪後
    之態度又無悔意等一切情狀，量處如主文所示之刑。
據上論斷，應依刑事訴訟法第二百九十九條第一項前段，毒品危害防制條例第十條第
二項，刑法第十一條前段、第五十六條，判決如主文。
本案經檢察官李子春到庭執行職務。
中      華      民      國    九十        年      十    月     三十     日
                              臺灣花蓮地方法院刑事庭
                                  法  官  林  秀  鳳
右正本證明與原本無異。
如對本判決不服，應於送達後十日內，向本院提出上訴狀。（應抄附繕本）
                                  法院書記官
中      華      民      國    九十        年      十    月     三十一   日
附錄本判決論罪之法律條文：
毒品危害防治條例第十條第二項：
施用第二級毒品者，處三年以下有期徒刑。


司法院資訊處製作；財團法人民間司法改革基金會備份。
